【裁判字號】    90,易,517
【裁判日期】    900627
【裁判案由】    竊盜
【裁判全文】
臺灣高雄地方法院刑事判決                            九十年度易字第五一七號
    公  訴  人  臺灣高雄地方法院檢察署檢察官
    被      告  甲○○
右列被告因竊盜案件，經檢察官提起公訴（九十年度偵字第五四號）及移送併案審理
（九十年度偵字第八八一號、第九二０三號），本院判決如左：
    主  文
甲○○連續竊盜，累犯，處有期徒刑壹年貳月，並於刑之執行前令入勞動處所強制工
作年。
    事  實
一、甲○○曾於民國八十三年間因竊盜罪，原經台灣高雄地方法院判處有期徒刑五月
    ，緩刑四年確定，旋因八十四年間復犯竊盜罪，由台灣高雄地方法院判處有期徒
    刑三月確定，並經撤銷上開緩刑，於八十五年二月二十六日起至同年十月十一日
    止送監接續執行完畢；八十五年間復因竊盜罪，經台灣高雄地方法院判處有期徒
    刑十月確定，並於八十六年十月十五日執行完畢；又於八十七年間因竊盜罪，經
    台灣高雄地方法院判處有期徒刑六月確定；再於八十九年五月間因竊盜罪，經臺
    灣高雄地方法院判處有期徒刑十月，甫於八十九年十二月六日執行完畢，顯有犯
    罪習慣。猶不知悔改，仍基於意圖為自己不法所有之概括犯意，連續於：
（一）八十九年十二月十三日晚上十一時許，在高雄縣大社鄉○○村○○路二十七號
      前，因見葉建宏所有之車號ＸＱＧ－七二七號重型機車未上鎖，且鑰匙插在該
      機車上，即徒手發動該機車將之竊走，供己騎用。嗣於八十九年十二月十八日
      上午八時四十分許，甲○○騎乘該機車在高雄市楠梓區和平國中旁，為警查獲
      。
（二）八十九年十二月二十七日、二十八日、二十九日均於上午九時許，及同年月三
      十日下午三時左右，連續四日在高雄市○○區○○路一四六巷五六號前，四次
      徒手竊取丙○○所有之鋁合金鋼圈每次各一個，共計竊得四個鋁合金鋼圈，前
      三個得手後將之轉賣得利。旋於八十九年十二月三十日竊得第四個鋼圈後，為
      警當場查獲。
（三）九十年五月十三日下午一時左右，在高雄市○○區○○路八十四巷六二號前，
      見停放於路旁之乙○○所有捷安特牌腳踏車一部並未上鎖，竟直接將之騎走，
      竊取後供己騎乘。嗣經乙○○發現尾追，旋於高雄市○○區○○路五五號前為
      余某逮獲，並報警處理。
二、案經高雄市政府警察局楠梓分局移送台灣高雄地方法院檢察署檢察官偵查起訴及
    移送併案審理。
    理  由
一、右揭犯罪事實，業據被告甲○○於警、偵訊及本院調查、審理中坦承不諱，核與
    被害人葉建宏、丙○○及乙○○於警訊指訴之情節相符，復有贓物領據三紙附卷
    可稽。本件事證明確，被告犯行堪以認定。
二、核被告所為，係犯刑法第三百二十條第一項之普通竊盜罪。被告先後多次竊盜犯
    行，時間緊接，犯罪構成要件相同，顯係基於概括犯意反覆為之，應依連續犯規
    定論以一罪並加重其刑。又被告第二次行竊犯行，雖均於同一地點，惟係於不同
    時間分四次竊取，應認屬於該概括之竊盜犯意下所為之四個竊盜行為，仍為連續
    犯。又被告前因竊盜案件，經法院判處有期徒刑十月確定，業於八十九年十二月
    六日執行完畢，有臺灣高等法院被告全國前案紀錄表一份在卷可按，其於前開有
    期徒刑執行完畢之五年內再為本件竊盜犯行，為累犯，應依刑法第四十七條之規
    定加重其刑。審酌被告前曾犯多次竊盜罪，素行非佳，有臺灣高等法院被告全國
    前案紀錄表在卷足憑，復犯本件連續竊盜犯行，惡性非輕，惟念被告所竊取之財
    物價值不高，又其徒手行竊所生之危害亦不大，暨犯罪後頗有悔意等一切情狀，
    量處如主文所示之刑。又被告曾於民國八十三年間因竊盜罪，原經台灣高雄地方
    法院判處有期徒刑五月，緩刑四年確定，旋因八十四年間復犯竊盜罪，由台灣高
    雄地方法院判處有期徒刑三月確定，並經撤銷上開緩刑，於八十五年二月二十六
    日起至同年十月十一日止送監接續執行完畢；八十五年間復因竊盜罪，經台灣高
    雄地方法院判處有期徒刑十月確定，並於八十六年十月十五日執行完畢；又於八
    十七年間因竊盜罪，經台灣高雄地方法院判處有期徒刑六月確定；再於八十九年
    五月間因竊盜罪，經臺灣高雄地方法院判處有期徒刑十月，甫於八十九年十二月
    六日執行完畢，均有台灣高等法院被告全國前案紀錄表附卷可憑，被告近七年間
    ，多次犯竊盜罪且屢經執行完畢，均仍再犯竊盜犯行，顯有犯罪習慣，僅藉刑之
    執行實不足以徹底根絕惡性，有施予強制工作藉資矯治之必要，爰依竊盜犯贓物
    犯保安處分條例第三條第一項第一款規定，諭知令其於刑之執行前，入勞動場所
    強制工作三年，以資懲儆。
據上論斷，應依刑事訴訟法第二百九十九條第一項前段、刑法第五十六條、第三百二
十條第一項、第四十七條，竊盜犯贓物犯保安處分條例第三條第一項第一款、第五條
第一項前段，罰金罰鍰提高標準條例第一條前段，判決如主文。
本案經檢察官楊婉莉到庭執行職務。
中      華      民      國     九十    年      六      月    二十七     日
                                  臺灣高雄地方法院刑事第六庭
                                      審判長法  官    趙家光
                                            法  官    洪榮家
                                            法  官    林韋岑
右正本證明與原本無異。
如不服本判決，應於判決送達後十日內，向本院提出上訴狀。
                                            書記官    董明惠
中      華      民      國     九十    年      六      月    二十七     日
附錄本判決論罪科刑法條
刑法第三百二十條第一項：
意圖為自己不法之所有，而竊取他人之動產者，為竊盜罪，處五年以下有期徒刑、拘
役或五百元以下罰金。


司法院資訊處製作；財團法人民間司法改革基金會備份。
